【裁判字號】    95,訴,3218
【裁判日期】    951211
【裁判案由】    毒品危害防制條例
【裁判全文】
臺灣臺中地方法院刑事判決              95年度訴字第3218號
公  訴  人  臺灣臺中地方法院檢察署檢察官
被      告  乙○○
上列被告因違反毒品危害防制條例案件，經檢察官提起公訴（95
年度毒偵字第2715號），被告於本院行準備程序時，就被訴事實
為有罪之陳述，經受命法官聽取當事人意見後，由本院合議庭裁
定以簡式審判程序審理，判決如下：
    主    文
乙○○施用第一級毒品，累犯，處有期徒刑拾壹月。
    犯罪事實及理由
一、本院認定之犯罪事實及證據、應適用之法條，除檢察官起訴
    書犯罪事實欄一、第2列、第3列關於「於民國93年1月9日期
    滿執行完畢」，應更正為「於民國93年1月8日期滿執行完畢
    」；第7列、第8列關於「於94年9月2日下午6時20分許為警
    採尿時往前回溯4至5日內之某時點，在不詳處所，以不詳方
    法」，應更正為「於94年9月20或21日，在臺中縣大雅鄉○
    ○路某處其所駕駛之車牌號碼N3─6695號自用小客車內，以
    將毒品海洛因攙入香菸內施用之方式，施用海洛因一次」外
    ，其餘均引用該起訴書之記載（如附件）。
二、被告前於92年間因違反毒品危害防制條例案件，經法院判處
    有期徒刑10確定，於93年11月 4日執行完畢（翌日出獄），
    有臺灣高等法院被告前案紀錄表一份在卷可徵，茲於 5年以
    內再故意犯本件有期徒刑以上之罪，不論依修正前之刑法第
    47 條，或修正後之刑法第47條第1項之規定，均構成累犯，
    對被告而言並無有利或不利之情形，自不生新舊法比較之問
    題，應逕依修正前之刑法第47條，論以累犯，並加重其刑。
三、依刑事訴訟法第299條第1項前段、第273條之1第1項、第310
    條之2、第454條，毒品危害防制條例第10條第 1項，刑法第
    11條前段，修正前刑法第47條，判決如主文。
四、如不服本判決，得於判決書送達之日起10日內，以書狀敘述
    理由，向本院提出上訴。
中    華    民    國    95    年    12    月    11    日
                  刑事第三庭    法  官  賴妙雲
上正本證明與原本無異。
如不服本判決，應於送達後十日內向本院提出上訴狀（須附繕
本），上訴於台灣高等法院台中分院。
                                書記官  孫曉鳳
中    華    民    國    95    年    12    月    11    日
附錄論罪科刑法條
毒品危害防制條例第十條第一項
第 10 條    施用第一級毒品者，處六月以上五年以下有期徒刑。
            施用第二級毒品者，處三年以下有期徒刑。
附件：
臺灣臺中地方法院檢察署檢察官起訴書                  言股
                                    95年度毒偵字第2715號
    被      告  乙○○  男  37歲（民國○○年○月○○日生）
                        住臺中市南屯區○○○○路788巷1號
                        居臺中市南屯區○○○○路558號
                        國民身分證統一編號：Ｚ000000000號
上列被告因違反毒品危害防制條例案件，業經偵查終結，認應提
起公訴，茲將犯罪事實及證據並所犯法條分敘如下：
        犯罪事實
一、乙○○曾因違反毒品危害防制條例案件，經依臺灣臺中地方
    法院裁定令入戒治處所施以強制戒治，於民國93年1月9日期
    滿執行完畢；並經臺灣臺中地方法院於92年4月24日以92年
    度訴字第855號判處有期徒刑10月，並於92年5月26日確定，
    甫於93年11月4日縮刑期滿執行完畢。嗣乙○○於前開強制
    戒治執行完畢釋放後5年內，復基於施用第一級毒品之犯意
    ，於94年9月24日下午6時20分許為警採尿時往前回溯4至5日
    內之某時點，在不詳處所，以不詳方法，施用第一級毒品海
    洛因1次。嗣於94年9月24日下午5時13分許，為警在臺中市
    南屯區○○○○路558號查獲。
二、案經臺中市警察局第三分局報告偵辦。
        證據並所犯法條
一、訊據被告乙○○固供承有於警局採尿之事實，惟矢口否認涉
    有上揭犯行，辯稱：伊沒有施用毒品云云。然查，被告之尿
    液經送檢驗結果呈嗎啡及可待因陽性反應，有中山醫學大學
    附設醫院出具之尿液檢驗報告1份在卷可稽。又被告前因違
    反毒品危害防制條例案件，經強制戒治及有期徒刑執行完畢
    釋放，有本署刑案資料查註紀錄表可參，足認被告於強制戒
    治及徒刑執行完畢釋放後，5年內再犯本件施用毒品之罪嫌
    。是被告罪嫌應堪認定。
二、核被告乙○○所為，係犯毒品危害防制條例第10條第1項之
    罪嫌。被告曾受有期徒刑之執行完畢，有刑案資料查註紀錄
    表可參，5年內故意再犯本件有期徒刑以上之罪，為累犯，
    請依刑法第47條規定加重其刑。
三、依毒品危害防制條例第23條第2項、刑事訴訟法第251條第1
    項提起公訴。
    此  致
臺灣臺中地方法院
中    華    民    國    95    年    9     月    29    日
                          檢察官  甲  ○  ○
本件正本證明與原本無異
中    華    民    國    95    年    10    月    11    日
                          書記官  劉  炳  東


司法院資訊處製作；財團法人民間司法改革基金會備份。
